【裁判字號】    90,毒抗,281
【裁判日期】    900831
【裁判案由】    觀察、勒戒
【裁判全文】
臺灣高等法院臺南分院刑事裁定              九十年度毒抗字第二八一號      Ｇ
      抗  告  人  甲  ○  ○
右列抗告人因觀察、勒戒案件，不服臺灣臺南地方法院中華民國九十年七月十二日裁
定（九十年度毒聲字第一四四三號），提起抗告，本院裁定如左：
      主      文
抗告駁回。
      理      由
一、本件抗告意旨略以：原裁定以抗告人施用第二級毒品，無非以台灣科技股份有限
    公司之尿液檢驗報告為主要論據。惟按抗告人之全民健康保險卡及陳俊伯耳鼻喉
    科診所藥包影本所示，抗告人於九十年五月三日確有因感冒、咳嗽就醫，而據陳
    俊伯醫師表示，其診所開立給患者之藥漿內，有部分患者服用後確有甲基安非他
    命反應，且法院有多次向其診所函調相關醫藥資料檢驗云云，敬請就抗告人服藥
    資料調取，並為鑑驗。為此提出抗告，狀請將原裁定予以撤銷云云。
二、經查：
（一）抗告人於九十年五月九日二十時十分許起回溯九十六小時之某時，在某不詳處
      所，施用第二級毒品安非他命，為警於九十年五月九日通知到場採尿送驗後，
      呈現甲基安非他命之陽性反應，有台灣檢驗科技股份有限公司之尿液檢驗報告
      附卷可稽。而按目前國內檢驗甲基安非他命的方法，以氣相層析質譜儀分析法
      之精確度最高，其原理係檢品經氣化後，通過層析管分離純化，再將純化後的
      成分循序送入質譜儀做個別的鑑定，因質譜儀所測定之圖譜，在化學上被公認
      具有指紋特性，故可據以完全判定該檢品係為何種化合物，且可排除因服藥物
      所產生之偽陽性；台灣檢驗科技股份有限公司在毒品之鑑定上係以酵素免疫分
      析法進行篩檢，再以氣相層析質譜議分析法確認，於兩者均呈陽性反應下，才
      予以確認判定，此種雙重檢驗相互驗証之方式可使正確率無誤，足証抗告人所
      採尿液確係有甲基安非他命反應，應屬無誤。
（二）抗告人辯稱陳俊伯醫師表示，其診所開立給患者之藥漿內，有部分患者服用後
      確有甲基安非他命反應云云；惟查，安非他命早經行政院衛生署公告列入化學
      合成麻醉藥品類管理，並禁止於醫療上使用，抗告人就診之診所醫師豈有可能
      給予抗告人含有安非他命成分之感冒藥服用，再者抗告人雖附全民健康保險卡
      及診所藥包影本，以供查證，然未能確實舉證或提醫師處方以實其說，所辯不
      足採信。又本件檢驗方法既無錯誤可能，抗告人請求就抗告人服藥資料調取，
      並為鑑驗，本院認並無必要，併此敘明。
三、綜上所述，抗告人施用第二級毒品，堪以認定。原審依毒品危害防制條例第二十
    條第三項前段及觀察勒戒處分執行條例第三條第一項規定，裁定將抗告人送勒戒
    處所觀察、勒戒。本院經核並無不合，本件抗告，並無理由，應予駁回。
四、據上論結，應依刑事訴訟法第四百十二條，裁定如主文。
中    華    民    國      九十      年      八      月        卅一      日
                                  臺灣高等法院臺南分院刑事第三庭
      審判長法官  林    勝    木
                                            法官  楊    省    三
                                            法官  莊    俊    華
右正本證明與原本無異。
不得再抗告。
                                      法院書記官  吳    秋    賢
中    華    民    國      九十      年      九      月        三        日


司法院資訊處製作；財團法人民間司法改革基金會備份。
